【裁判字號】    90,重上更(五),470
【裁判日期】    900926
【裁判案由】    毒品危害防制條例
【裁判全文】
臺灣高等法院臺南分院刑事判決          九十年度重上更(五)字第四七號  Ｇ
      上  訴  人
      即  被  告  甲  ○  ○
      指定辯護人  本院公設辯護人  乙  ○  ○
右上訴人因違反毒品危害防制條例案件，不服臺灣嘉義地方法院八十六年度訴字第二
四三號中華民國八十六年九月三十日第一審判決（起訴案號：臺灣嘉義地方法院檢察
署八十六年度偵字第一七八一、一八四０號），提起上訴，經判決後由最高法院第五
次發回更審，本院判決如左：
      主      文
原判決關於甲○○販賣毒品及定應執行刑部分均撤銷。
甲○○共同連續販賣毒品，處無期徒刑，褫奪公權終身。未扣案海洛因（約貳兩餘重
）及扣案之海洛因壹包（驗後淨重柒拾貳點伍捌公克）均沒收銷燬之，另包裝重拾貳
點壹公克、美沙酮貳瓶、螃蟹腳壹盒均沒收。
      事      實
一、甲○○與詹明興、詹金城（詹明興另案審理、詹金城通緝中）等三人，共同基於
    意圖營利及販賣、私運毒品海洛因之概括犯意，先於民國（下同）八十五年十二
    月間，由詹明興在泰國向當地不詳姓名之人，以每兩新台幣（下同）一萬五千元
    之價格，購得重約四兩之毒品海洛因，匿塞於煮熟之螃蟹腳內，並交由甲○○於
    八十五年十二月五日自泰國搭機由桃園中正機場夾帶而私運入境後，於八十五年
    十二月中旬某日將毒品海洛因交與詹金城，二人並共同租住於嘉義市○○路三七
    ○巷十九號，並由詹金城於上址住處販賣約一兩多重之海洛因予綽號「漏屎」之
    不詳姓名成年男子（未取得款項）。甲○○、詹金城又於八十五年十二月底，共
    同將未販售之約二兩重多海洛因攜往嘉義縣民雄鄉平和村十五之二號甲○○以前
    經營之木材工廠藏置，俟機販售。嗣甲○○、詹金城二人再分別於八十六年一月
    二日、四日出境前往泰國，並於八十六年一月二十三日在泰國曼谷沙和得大廈二
    一○七室，與詹明興、蔡尚銳（蔡尚銳於八十五年十二月九日至十二日與陳舜馥
    同至泰國，透過陳舜馥之介紹與詹明興、詹金城認識，嗣於八十六年一月二十二
    日單獨前往泰國時經由詹明興之介紹而認識甲○○。按蔡尚銳共同意圖販賣而持
    有毒品，業經本院上更四審判處有期徒刑拾貳年，褫奪公權捌年，並經最高法院
    九十年台上字第四六九五號判決駁回確定在案）等人會面，蔡尚銳乃基於販賣毒
    品之意圖，遂向詹明興等人表示渠等走私進入台灣之毒品海洛因伊可找人販售，
    同時報給甲○○000000000呼叫器之號碼，囑甲○○回國後，將毒品交
    與持機之人。甲○○於八十六年一月二十三日返國後，因與持機人無法搭線，蔡
    尚銳乃於泰國另電囑與其有犯意聯絡之陳舜馥（同案業經本院上更二審判處有期
    徒刑八年確定在案）向甲○○取貨，陳舜馥於八十六年一月底與甲○○聯絡後，
    在嘉義縣民雄鄉○○路三條崙ＫＴＶ附近，依蔡尚銳之吩咐，向甲○○取得該約
    二兩重多之海洛因而持有，並將之至嘉義縣竹崎鄉○○村○○路一五八號藏匿
    ，再依蔡尚銳囑咐，於翌日轉交予蔡尚銳指定與其等有犯意聯絡之不詳姓名成年
    人，再由該不詳姓名者於八十六年二月十七日蔡尚銳返國後將該毒品交予蔡尚銳
    持有。
二、甲○○復承上揭概括犯意，於八十六年二月五日再出境至泰國與詹明興、詹金城
    會合後，仍以同一方式，於同年二月二十七日由甲○○夾帶販入之毒品海洛因八
    十三．五公克，及列屬醫療及科學上使用之化學合成類麻醉藥品之美沙酮（又稱
    美沙冬）二瓶，由桃園中正機場私運入境，將之藏匿於嘉義縣民雄鄉山中村牛斗
    山二三一號住處，欲將該毒品海洛因交與蔡尚銳販賣，美沙酮則欲交予蔡尚銳轉
    交其友人吳鶴男解毒，（當時吳某與蔡尚銳同住在高雄市佶莉大飯店一三一一室
    ），嗣甲○○與蔡尚銳聯繫後，蔡尚銳乃電請陳舜馥向甲○○拿取海洛因及美沙
    酮，甲○○復與陳舜馥取得聯絡，並約定於八十六年三月一日晚上十一時三十分
    許，在嘉義市○○○路與忠孝路口接洽交貨事宜，陳舜馥再依囑赴約，惟經警監
    聽得知，前往現場埋伏守候，迨二人出現進行交談，即為警當場捕獲，甲○○始
    帶警至嘉義縣民雄鄉山中村牛斗山二三一號處，取出甲○○、詹明興、詹金城所
    有之海洛因一大包（驗後淨重七二‧五八公克、包裝重十二‧一公克）、化學合
    成類麻醉藥品之美沙酮二瓶、螃蟹腳一盒。蔡尚銳則於八十六年三月四日凌晨五
    時四十五分許，在高雄機場欲搭機出境時，為警捕獲。
三、案經嘉義市警察局移送台灣嘉義地方法院檢察署檢察官偵查起訴。
      理      由
一、訊據上訴人即被告甲○○固坦承前後二次自泰國夾帶私運原先販入之毒品海洛因
    從桃園中正機場入境，惟矢口否認有共同販賣海洛因之情事，辯稱：第一次夾帶
    私運之海洛因是供自己與詹金城共同施用及部分給「漏屎」吸用，第二次帶回之
    海洛因亦擬供自已吸用，並無販賣即被查獲，警訊係遭刑求，所供不實云云。經
    查：
  (一)被告甲○○及已判決確定之蔡尚銳二人雖均辯稱於警訊時遭刑求云云，惟此為承
    辦之員警林清雄、李永全、洪裕豐、陳崑益、劉德仁等人所否認（見原審卷第九
    十五、九十七、一三一頁），且被告甲○○於偵查中亦均供稱：於警訊時所言實
    在，未被刑求等語（見第一七八一號偵查卷第六八、八十五、九七頁），而蔡尚
    銳於偵查中雖指稱：伊有遭刑求逼供，伊的臉被矇住，脫光衣服綁在桌子上用電
    擊伊生殖器官，並用拳頭打伊頭云云，惟經檢察官當庭勘驗被告蔡尚銳之身體，
    僅左手臂肩膀部位有疑似紅腫，下體沒有傷，頭部無傷（見第一八四０號偵查卷
    第三十九頁），嗣蔡尚銳於警訊中亦坦稱，伊的左手於三月四日晚在看守所睡覺
    時不小心扭傷了等語（見同卷第四十五頁反面），足見被告甲○○等於警訊時並
    未遭刑求，事後以遭刑求置辯，無非卸刑責，委無可採，合先敘明。
  (二)被告甲○○於八十五年十二月五日與詹明興、詹金城基於共同犯意之聯絡，推由
    甲○○自泰國夾帶私運毒品海洛因四兩，從桃園中正機夾帶而私運入境，再交由
    詹金城以每兩十二萬元轉售予「漏屎」約一兩多（此部分未取得款項），剩下部
    分二兩多暫藏置於嘉義縣民雄鄉平和村十五之二號甲○○以前經營之木材工廠。
    蔡尚銳嗣於八十六年一月二十二日單獨前往泰國時經由詹明興之介紹而認識被告
    甲○○，蔡尚銳遂向詹明興等人表示渠等走私進入台灣之毒品海洛因伊可找人販
    售，同時報給甲○○000000000呼叫器之號碼，囑甲○○回國後，將毒
    品交與持機之人。甲○○於同年一月二十三日返國後，因與持機人聯絡不著，蔡
    尚銳乃囑陳舜馥向甲○○取得上開剩餘約二兩重多之海洛因，並將之至嘉義縣
    竹崎鄉○○村○○路一五八號藏匿，再依蔡尚銳囑咐，於翌日轉交予蔡尚銳指定
    與其等有犯意聯絡之不詳姓名成年人，再由該不詳姓名者於八十六年二月十七日
    蔡尚銳返國後將該毒品交予蔡尚銳持有。八十六年二月五日被告甲○○再出境至
    泰國與詹明興、詹金城會合後，仍以同一方式，於同年二月二十七日推由甲○○
    夾帶毒品海洛因八十三．五公克，及美沙酮二瓶自中正機場入境，因分別與同案
    被告蔡尚銳、被告陳舜馥聯絡交貨時間、地點時，經警監聽而當場查獲等情，業
    據被告甲○○、同案被告陳舜馥二人於警訊、偵查中供承不諱。據被告甲○○供
    稱：「我於八十五年十二月五日及二月二十七日先後二次夾帶海洛因毒品返台，
    第一次是四兩左右，於十二月中旬交給綽號『大頭』的詹金城處理，他沒有處理
    好，被綽號『漏屎』的男子在忠孝路三七０巷一九號，由詹金城交給他一兩多的
    海洛因毒品，但他沒有付我錢，而剩下之毒品海洛因我於一月底在嘉義縣民雄鄉
    ○○路三條崙ＫＴＶ附近交給陳舜馥」（見警卷二頁背面）、「詹明興、詹金城
    叫我將毒品及二瓶黃藥水交給蔡尚銳處理，我返國後電知蔡尚銳，蔡尚銳說他聯
    絡陳舜馥來拿，而與陳舜馥約於三月一日晚上二十三時三十分在林森東路、忠孝
    路口進行交易時，即為警方查獲」等語（見第一七八一號偵查卷六六頁背面）。
    及同案己判刑確定之被告陳舜馥供稱：「由綽號「蔡董」之男子打000000
    000號行動電話與我聯絡，告訴我甲○○會主動打我行動電話與我聯絡，互相
    約定交貨時、地，再由甲○○依約將嗎啡交給我」（警訊卷第十七頁反面）、「
    蔡尚銳叫我向甲○○取毒品共計貳次，第一次於八十六年一月底蔡尚銳打我行動
    電話000000000號，告訴我說：他人在國外，叫我等甲○○電話，幫他
    向甲○○拿取毒品，我便問蔡尚銳說：我如何將該東西轉交給你，蔡某說：會叫
    人找我拿取，隔日便有位年約二十五至二十八歲之男子至我檳榔攤（嘉義縣竹崎
    鄉○○村○○路一五八號）向我拿取該毒品，而轉交蔡某‧‧‧。第二次於八十
    六年三月一日晚上二十時許，蔡尚銳打電話要我去他投宿之佶莉飯店找他（當時
    我人正在該飯店附近），我約十分鐘後到達蔡某處，蔡某要我等甲○○電話，代
    渠拿取毒品及二瓶黃藥水．．．」、「我將毒品交給蔡尚銳後，販毒的事，都是
    由蔡尚銳自行處理，我並未參與。」等語（見警卷第二十五頁反面、第二十八頁
    正面），核其二人所供情節相合，自堪採認。
  (三)又蔡尚銳於警訊中供稱：「我與陳舜馥認識已十餘年，詹明興、詹金城是我於八
    十五年十二月九日與陳舜馥到泰國在曼谷沙吞得大廈一一０七室，由陳舜馥介紹
    認識的，甲○○是經由詹明興介紹在八十六年元月二十二日第三次到泰國在曼谷
    沙吞得大廈一一０七室認識的，我們沒有任何糾紛與仇怨。」等語（見警卷第三
    十頁反面），足見蔡尚銳與詹明興、詹金城、甲○○等人，於八十六年一月底前
    確已熟稔。又蔡尚銳於警訊中供承：「我於八十六年一月二十二日前往曼谷沙吞
    得大廈二一０七室，詹明興跟我說他們在台灣有二兩多的海洛因毒品要販售，問
    我有沒有辦法，我遂拿綽號「黑」的傳呼機，叫他打電話到曼谷跟我聯絡，至
    於甲○○與黑買賣毒品的事，我叫他們自己去談」（見警卷第四十頁正面），
    及被告甲○○於警訊中供稱：「．．從此之後蔡尚銳告訴詹明興，如他海洛因沒
    有銷售管道，如貨進到台灣，他有一些管道可以處理，之後詹明興才要我幫他夾
    帶海洛因毒品進口交給蔡尚銳」（見警卷第十二頁正面），「．．詹金城等人與
    蔡尚銳談妥交易海洛因毒品的事情後，交給我000000000的呼叫器叫我
    聯絡持機人與蔡尚銳連絡，並前來取海洛因毒品，後來因我與持機之人不認識，
    不知如何碰面，詹金城遂叫我將毒品交給陳舜馥，蔡尚銳再聯絡該人向陳舜馥取
    走毒品．．」等語（見警卷第十三頁反面第九行以下），再參諸同案被告陳舜馥
    上述供詞，及自八十六年元月二十七日至同月三十日間，由泰國打回國內之電話
    監聽紀錄中多次提起：「要先打電話給蔡董（指蔡尚銳），再跟我聯絡」、「叫
    他現在打電話過來給董仔，他明天會上來」、「蔡董有在那邊嗎？他出去了，你
    那個有聯絡嗎？有，他說他打電話要和蔡董聯絡」等情觀之，足徵被告蔡尚銳係
    在被告甲○○及詹明興、詹金城等人共謀在台灣販賣渠等第一次成功夾帶走私之
    毒品海洛因入境後，始與渠等認識，則蔡尚銳對被告甲○○及詹明興、詹金城等
    人第一次販入及走私毒品海洛因入境，應無與犯意聯絡之可能，而被告甲○○渠
    等第二次由泰國夾帶走私之毒品海洛因入境，斯時蔡尚銳並未身在泰國，且本院
    查無實據足認其與甲○○、詹明興、詹金城就運輸、販賣毒品及私運管制物品等
    犯行有何犯意聯絡。雖被告甲○○於警訊時供稱：「詹明興、詹金城告訴我，蔡
    尚銳每兩海洛因在臺灣賣十二萬元」等語，於本院前審調查中則改稱：因我急著
    要出國，詹金城就叫我將剩下之毒品交給陳舜馥，之後我就知道等語（見本院九
    十年三月一日訊問筆錄），前後所供有不符之處，已難盡信。且其謂不知蔡尚銳
    已否以上開價格賣出多少數量，而詹金城刻在追緝中，無從到庭證述，同案被告
    陳舜馥歷次訊問僅供有依蔡尚銳之吩咐，向甲○○取得該約二兩重多之海洛因，
    並將之至嘉義縣竹崎鄉○○村○○路一五八號藏匿，再依蔡尚銳囑咐，於翌日
    轉交予蔡尚銳指定與其等有犯意聯絡之不詳姓名成年人，其餘並不知情，是則，
    被告甲○○上開警訊所供因係得自他人之陳述，其真實性可疑，難予採取，尚難
    認蔡尚銳所持上開約二兩重多之海洛因已售出。參以蔡尚銳均囑咐知情之陳舜馥
    向甲○○拿取毒品，再轉交蔡尚銳擬販售無疑，惟第二次尚未取得持有即遭警捕
    獲，因之，蔡尚銳對上開海洛因或美沙酮之販入及走私入境，並無與被告甲○○
    等人有犯意聯絡，而其第一次所取得上開約二兩重多之海洛因，顯係基於意圖販
    賣而持有。至於被告甲○○第二次走私入境之上開海洛因及美沙酮，蔡尚銳尚未
    取得即為警捕獲。從而蔡尚銳所辯陳舜馥被捕，為求脫罪而嫁禍給伊一節亦不足
    採。
  (四)又依警方於八十六年三月一日案發當日就被告甲○○住宅0000000號電話
    監聽內容譯文所示（Ｂ代表蔡尚銳，Ａ代表甲○○）：「Ｂ：你有沒有那個？Ａ
    ：有。Ｂ：多少回來？Ａ：差不多有四、五月份，先吃看看。Ｂ：哦。Ａ差不多
    四、五個人要吃，每人吃一個月看看。Ｂ：你跟舜馥說，他會跟我聯絡。」（見
    警卷第六十頁反面），而被告甲○○、蔡尚銳亦自承該譯文係其二人之對話無訛
    。且被告甲○○於警訊中亦供稱：「我打電話給蔡尚銳，他說要叫陳舜馥來取海
    洛因及黃藥水（指美沙酮），並問我帶多少回來，我跟他說有四、五月份，即四
    、五兩，但實際上我僅攜帶毛重八十三點五公克回來，詹明興在曼谷有告訴我，
    不夠部分，叫我買珍珠粉摻入，並說已跟蔡尚銳聯絡好將攜回來之毒品交給他處
    理。」等語（見警卷第十四頁反面），益見蔡尚銳明知被告甲○○第二次從泰國
    攜回之物係包括海洛因，竟通知陳舜馥前往拿取，所辯伊並未請陳舜馥拿海洛因
    云云，不足為採。由此益徵被告甲○○與詹明興、詹金城走私上開海洛因及美沙
    酮有販賣之犯意聯絡至明。
  (五)此外，復有扣案之海洛因一大包（驗後淨重七二‧五八公克、包裝重十二‧一公
    克）、化學合成類麻醉藥品之美沙酮（又稱美沙冬）二瓶及螃蟹一盒可資佐證。
    而海洛因一大包經送驗確係海洛因。美沙酮二瓶送驗亦係美沙酮，有法務部調查
    局檢驗通知書二紙在卷可稽（見原審卷第八三頁、一二一頁）。又被告二人出、
    入境之日期，亦有國人入出境端末查詢表可參。再參之近年來毒品海洛因危害社
    會日益嚴重，治安機關對於查緝非法販賣毒品海洛因等工作，無不嚴加執行，各
    傳播媒體對政府大力掃毒之決心亦再三報導，設若無利可圖，衡情當無甘冒被查
    獲移送法辦之危險，而為販賣毒品海洛因，且被告甲○○於警訊時供稱：「在泰
    國以每兩一萬五千元購入，（擬）由蔡尚銳每兩在台灣賣十二萬元」等語，足見
    被告甲○○確有營利之意圖，應無庸疑。
  (六)至被告甲○○從泰國走私入境之美沙酮二瓶，係蔡尚銳欲交給友人吳鶴男作為解
    毒之用乙節，雖據證人吳鶴男到庭證實其說（見本院更二卷第二０五頁），且美
    沙冬（酮）國外有用於毒癮之解毒及嚴重毒癮之替代，維持治療並無法治癒鴉片
    類（包括海洛因、嗎啡）之成癮，亦經行政院衛生署麻醉藥品經理處於八十八年
    六月二十二日以麻業字第七九一九三號函覆在卷（本院更二卷第二五０頁），惟
    此僅足證明該二瓶美沙酮係有解癮用途，惟本院查無積極證據足證蔡尚銳有參與
    被告甲○○等人第二次販入及走私海洛因、美沙酮之犯行，而其向被告甲○○聯
    絡欲取得上開海洛因及美沙酮，係基於販賣意圖或轉交吳鶴男之犯意為之，因此
    ，尚難執此作為蔡尚銳有參與走私海洛因及美沙酮犯行之不利認定之依據。又證
    人張鳳娟於本院前二次審調查時證稱：陳舜馥於七十六年間做股票交易還不錯，
    沒有看到與蔡尚銳互相調頭寸等語，及陳舜馥、蔡尚銳均有股票交易頻繁之情形
    ，亦與陳舜馥、蔡尚銳本案犯行之認定，不生影響，附為敘明。
  (七)綜上所述，相互參證，故被告甲○○上開所辯，顯係事後避重就輕之詞，無足採
    取。其事證明確，犯行應堪認定。
二、查美沙酮係列屬醫療及科學上使用之化學合成類麻醉藥品，係屬麻醉藥品管理條
    例第二條第四款所規定之化學合成麻醉藥品，且目前尚未核准輸入及製造，其擅
    自輸入亦屬藥事法第二十二條第二款所稱之禁藥，有行政院衛生署麻醉藥品經理
    處八十六年六月六日麻研字第六七七五六號函可稽。又海洛因係肅清煙毒條例第
    二條所稱毒品，且為懲治走私條例所公告甲類第四項管制進出口之物品，而毒品
    危害防制條例業已於八十七年五月二十日公布施行，同月二十二日生效，該條例
    第二條將海洛因，美沙酮分別納入第一級及第二級毒品管理，依新法毒品危害防
    制條例第四條第一項之運輸、販賣第一級毒品罪，其法定刑為「處死刑、無期徒
    刑，處無期徒刑者，得併科新臺幣一千萬元以下罰金」。第四條第二項之運輸第
    二級毒品罪，其法定刑為「無期徒刑或七年以上有期徒刑，得併科新臺幣七百萬
    元以下罰金」，第五條第一項之意圖販賣持有第一級毒品罪，其法定刑為「處無
    期徒刑或十年以上有期徒刑，得併科新臺幣七百萬元以下罰金」，均較舊法肅清
    煙毒條例及麻醉藥品管理條例之處罰為重。被告等行為後法律既有變更，新舊法
    比較結果，自以舊法較有利於行為人，依刑法第二條第一項但書之規定，應依舊
    法處斷。
三、按肅清煙毒條例第五條第一項之販賣毒品罪，並不以販入後復行賣出為構成要件
    ，但係以營利目的將毒品購入或將毒品賣出，有一於此，其犯罪即經完成（參照
    最高法院二十五年非字第一二三號判例），核被告甲○○販賣毒品海洛因所為，
    係犯肅清煙毒條例第五條第一項之販賣毒品罪。又被告甲○○將其在泰國販入之
    毒品海洛因及化學合成麻醉藥品美沙酮（均屬我國政府公告之管制進出口物品）
    ，同時夾帶私運返台，則被告甲○○此部分私運海洛因及美沙酮之犯行，係一行
    為同時觸犯行為時之肅清煙毒條例第五條第一項運輸毒品、麻醉藥品管理條例第
    十三條之一第二項第一款之輸入化學合成麻醉藥品（按麻醉藥品管理條例第十三
    條之一第二項第一款之輸入化學合成麻醉藥品法定刑為五年以上有期徒刑，得併
    科五萬元以下罰金與藥事法第八十二條第一項之輸入禁藥，法定刑為七年以下有
    期徒刑，得併科新台幣十五萬元以下罰金，係屬法規競合，應依重法優於輕法之
    原則，適用較重之麻醉藥品管理條例第十三條之一第二項第一款之輸入化學合成
    麻醉藥品處斷）及懲治走私條例第二條第一項之私運管制物品進口（法定刑為七
    年以下有期徒刑，得併科新台幣二十萬元以下罰金）等三罪，應依想像競合犯之
    規定，從一重之運輸毒品罪處斷，所犯運輸毒品罪復與該次之販賣毒品罪部分，
    有牽連犯之關係，應從較重之肅清煙毒條例第五條第一項販賣毒品罪處斷，被告
    甲○○持有海洛因、美沙酮之低度行為，已為其進而販賣、運輸毒品（持有毒品
    部分）、輸入化學合成麻醉藥品美沙酮（持有美沙酮部分）之高度行為所吸收，
    均不另論罪。又被告甲○○就上開犯行，與詹明興、詹金城間，有犯意聯絡及行
    為分擔，均為共同正犯。被告先後二次販賣毒品海洛因犯行，均時間緊接，所犯
    罪名相同，顯係基於概括犯意，反覆為之，為連續犯，均應刑法第五十六條之規
    定以一罪論處（因所犯為科處死刑、無期徒刑之罪，依法不得加重）。又被告甲
    ○○非法輸入管制物品進口之化學合成麻醉藥品美沙酮部分之犯行，雖未起訴，
    但此部分與前述起訴判決有罪部分有想像競合及牽連之裁判上一罪關係，為起訴
    效力所及，基於審判不可分原則，本院自得一併審究。
四、原審認被告甲○○販賣毒品罪證明確，予以論罪科刑，並量處無期徒刑，固非無
    見。惟查，（一）蔡尚銳係在被告甲○○及詹明興、詹金城等人共謀在台灣販賣
    渠等第一次成功夾帶走私之毒品海洛因入境後，始與渠等認識，而渠等第二次由
    泰國夾帶走私之毒品海洛因入境，斯時蔡尚銳並未身在泰國，且本院查無實據足
    認其與甲○○、詹明興、詹金城就運輸、販賣毒品及私運管制物品等犯行有何犯
    意聯絡，而本院如上所述認蔡尚銳應成立意圖販賣持有第一級毒品罪。詎原判決
    卻認甲○○於八十五年十二月五日以前亦與蔡尚銳有共同販賣毒品之犯意聯絡而
    共同成立運輸、販賣毒品及私運管制物品等罪，尚有未當。（二）又被告等行為
    後，毒品危害防制條例業已於八十七年五月二十日公布施行，同月二十二日生效
    ，原判決對於法律之變更未及比較適用，亦有未合。（三）又包裝重十二‧一公
    克，係被告甲○○所有供本件犯罪所用之物，原審未予併予沒收，亦有未洽。被
    告甲○○上訴意旨否認有販賣毒品犯行，雖不足取，但原判決既有上開可議之處
    ，自屬無可維持，應由本院將原判決關於被告甲○○販賣毒品及其定應執行刑部
    分均撤銷改判。爰審酌被告甲○○犯罪之動機、目的、生活狀況、智識程度、手
    段，販賣毒品殘害國人身心健康甚鉅及犯罪後之態度等一切情狀，量處被告甲○
    ○無期徒刑，並依法宣告褫奪公權終身。又未扣案海洛因（約二兩餘重）及扣案
    之毒品海洛因壹包（驗餘淨重七二‧五公克）應依肅清煙毒條例第十二條前段宣
    告沒收並銷燬之。又扣案之美沙酮二瓶係屬化學合成麻醉藥品，為違禁物，而扣
    案之螃蟹腳一盒及供包裝毒品海洛因所用之包裝重十二‧一公克（見第一審卷第
    八十三頁），均係被告甲○○所有且供犯罪所用之物，分別依刑法第三十八條第
    一項第一款、第二款宣告沒收。
據上論斷，應依刑事訴訟法第三百六十九條第一項前段、第三百六十四條、第二百九
十九條第一項前段、麻醉藥品管理條例第十三條之一第二項第一款，肅清煙毒條例第
五條第一項、第七條第一項、第十二條前段、刑法第十一條前段、第二條第一項但書
，第二十八條、第五十五條，第五十六條、第三十七條第一項、第三十八條第一項第
一款、第二款，判決如主文。
本案經檢察官楊治宇到庭執行職務。
中    華    民    國      九十      年      九      月      二十六      日
                                  臺灣高等法院臺南分院刑事第六庭
                                      審判長法官  楊    明    章
                                            法官  戴    勝    利
                                            法官  顏    基    典
右正本證明與原本無異。
如不服本判決，應於判決送達後十日內向本院提出上訴狀，其未敘述理由者並應於提
出上訴狀後十日內向本院補提理由書（應附繕本)。
                                      法院書記官  呂    嘉    文
中    華    民    國      九十      年      九      月      二十八      日
附錄本判決論罪科刑法條：
肅清煙毒條例第五條第一項：販賣、運輸、製造毒品、鴉片或麻煙者，處死刑或無期
                          徒刑。


司法院資訊處製作；財團法人民間司法改革基金會備份。
